【裁判字號】    98,交聲,1302
【裁判日期】    980709
【裁判案由】    交管條例聲異
【裁判全文】
臺灣板橋地方法院交通事件裁定        98年度交聲字第1302號
原處分機關  交通部公路總局臺北區監理所板橋監理站
異  議  人
即受處分人  甲○○
上列異議人即受處分人因違反道路交通管理處罰條例事件，對於
交通部公路總局臺北區監理所板橋監理站民國98年5 月21日所為
之處分（原處分案號：板監裁字第裁41-C00000000號），聲明異
議，本院裁定如下：
    主  文
異議駁回。
    理  由
一、原處分意旨略以：異議人即受處分人甲○○於民國98年3 月
    31日13時31分許，騎乘車號226-DDR 號重型機車，行經臺北
    縣中和市○○路與泰和街口時，有「駕車行經有燈光號誌管
    制之交岔路口闖紅燈」之違規行為，經臺北縣政府警察局中
    和分局中和派出所警員當場攔停，並填製臺北縣政府警察局
    北縣警交大字第C00000000 號舉發違反道路交通管理事件通
    知單（下稱舉發通知單）舉發，再經原處分機關於98年5 月
    21日以板監裁字第裁41-C00000000號違反道路交通管理事件
    裁決書，依道路交通管理處罰條例第53條第1 項之規定，裁
    處罰鍰新臺幣（下同）1,800 元，並依同條例第63條第1 項
    第3 款（原處分漏載第1 項第3 款）之規定，記違規點數3
    點。
二、異議意旨略以：伊當時係於臺北縣中和市○○路上，綠燈右
    轉泰和街口，伊並未闖紅指，且警員係於伊右轉後約過2 至
    3 分鐘，始追上將伊攔停，並開立紅燈左轉之舉發通知單，
    再本件亦無證明伊違規之錄影資料，自無從證明伊有闖紅燈
    ，為此聲明異議，請求撤銷原處分云云。
三、按道路交通管理處罰條例所稱之汽車，包括機器腳踏車；汽
    車駕駛人，行經有燈光號誌管制之交岔路口闖紅燈者，處新
    臺幣1,800 元以上5,400 元以下罰鍰；又汽車駕駛人駕駛汽
    車違反道路交通管理處罰條例第53條規定者，除應依該條所
    規定之罰鍰處罰外，並記違規點數3 點，道路交通管理處罰
    條例第3 條第8 款、第53條第1 項、第63條第1 項第3 款分
    別定有明文。
四、經查：
  (一)本件舉發路口即臺北縣中和市○○○○○街口，設置有燈光
    號誌管制之情，為異議人所不爭執，並經證人即本件舉發警
    員乙○○於本院訊問時證述明確（見本院卷第20頁反面），
    復有臺北縣政府警察局中和第一分局98年4 月29日北縣警中
    一交字第0980023045號函暨附件行向示意圖1 紙在卷可稽（
    見本院卷第8 、11頁），堪信屬實。再異議人於前揭時、地
    ，騎乘車號騎乘車號226- DDR號重型機車違規闖紅燈之情，
    業據證人乙○○於本院訊問時具結證稱：我當天是在該路口
    12點到14點的交通稽查，我從泰和街44巷口看到異議人騎乘
    機車從景平路左轉泰和街，當時景平路是紅燈，因為我當時
    是在泰和街上，而泰和街的車輛很多，所以我沒有辦法即時
    攔停異議人，而是跟在異議人後面，追到異議人之後，我就
    攔停異議人，並且告訴異議人說他闖紅燈，我當時也有錄音
    ，之前已經寄給鈞院錄音光碟，錄音的內容就如同之前所寫
    的申訴理由查詢表等語等語（見本院卷第20頁反面），而證
    人乙○○係於執行勤務當中，偶然發現本件違規事實，衡情
    應無設詞攀誣，或虛構違規事實以陷害異議人之可能。況警
    員執行公務時，本身即受有行政懲處責任之監督，且其到庭
    具結作證，更係以刑事責任擔保其證言之真實性，故證人前
    開證述內容，以及其所記錄舉發之本件違規事實，應無不可
    採信之處，且證人乙○○亦明確證稱：（問：當天是否中午
    ？）是的，所以光線很明亮，看的很清楚（見本院卷第20頁
    反面、21頁），足徵證人乙○○確有親眼目擊異議人騎乘前
    開機車，違規闖紅燈之行為，自無錯認誤判之虞。是異議人
    辯稱：伊並未闖紅燈，紅燈左轉之舉發通知單，此與事實不
    符云云，無非卸責之詞，不足採信。再異議人辯稱：警員係
    於伊綠燈右轉後，約過2 至3 分鐘，始追上將伊攔停云云，
    然本件舉發警員當時係在泰和街上執勤，而該處車輛較多，
    造成警員不易立即攔停違規車輛等情，亦經證人乙○○於本
    院前開訊問時證述明確，是警員乙○○證稱其於目擊異議人
    紅燈左轉後，始騎車追上，因而無法立即攔停異議人之情，
    亦與常情不相違背，是異議人此項所辯，亦難採信。
  (二)異議人又辯稱：伊申訴後中和分局之舉證錄音光碟無法證明
    伊確實有違規，因錄音光碟屬事後伊與員警對話，非伊遭指
    稱違規當時之錄影資料云云，然對於駕駛人闖紅燈之違規行
    為，法無明文須以照片或錄影紀錄憑以認定，自應由行政機
    關本於職權調查一切證據後認定之，否則，倘要求一律須以
    照片或錄影紀錄證明，非但虛耗國家資源，且顯然違反道路
    交通行政具有之機動、迅速、多元特性，有害主管機關稽查
    不法、維護道路交通安全之行政目的。故執勤員警本乎個人
    之感官知覺，親自見聞客觀情狀所為之證述，亦屬合法之證
    據資料，倘經調查結果，認其證詞明確，無故意構陷及錯認
    誤判之虞，具有相當之證明力，據以認定違規事實成立者，
    洵屬法之所許。從而，異議人前開所辯，尚有誤會。
五、綜上所述，本件異議人確有於前揭時、地，有「駕車行經有
    燈光號誌管制之交岔路口闖紅燈」之違規行為，事證明確。
    從而，原處分機關依道路交通管理處罰條例第53條第1 項之
    規定，裁處罰鍰1,800 元，並依同條例第63條第1 項第3 款
    之規定，記違規點數3 點，其認事用法均無違誤，裁罰亦無
    不當，本件異議為無理由，應予駁回。
據上論斷，應依道路交通管理處罰條例第87條第2 項，道路交通
案件處理辦法第19條，裁定如主文。
中    華    民    國    98    年    7     月    9     日
                  交通法庭    法  官  鄧雅心
以上正本證明與原本無異。
如不服本裁定，應於送達後5 日內，向本院提出抗告狀。
                              書記官  王小芬
中    華    民    國    98    年    7     月    9     日


司法院資訊處製作；財團法人民間司法改革基金會備份。
